臺灣基隆地方法院刑事裁定
110年度重訴字第6號
公  訴  人  臺灣基隆地方檢察署檢察官
被      告  王冠中



選任辯護人  陳靖璇律師
            陳偉仁律師
上列被告因家暴殺害尊親屬等案件，經檢察官提起公訴（110年
度偵字第4403號、第4694號），前經本院於民國110年9月7日准
予羈押並禁止接見通信、受授物件在案（110年度重訴字第6號）
，茲因羈押期間即將屆滿，本院裁定如下：
    主  文
王冠中羈押期間，自民國壹佰壹拾年拾貳月柒日起，延長貳月，
並禁止接見通信、受授物件。
    理  由
一、本件被告王冠中被訴涉犯刑法第272條第1項之殺害直系血親
    尊親屬罪及同法第173條第3項、第1項之放火燒燬現供人使
    用之住宅未遂罪嫌案件，經檢察官提起公訴，本院受命法官
    於民國110年9月7日訊問後，認被告涉犯刑法第272條第1項
    之殺害直系血親尊親屬罪、第173條第3項、第1項之放火燒
    燬現供人使用之住宅未遂罪，犯罪嫌疑重大，且被告否認有
    殺人之故意，但被害人係被告之母親，經被告持空氣清淨機
    等物毆打死亡之事實，被告涉犯刑法第272 條第1 項殺害直
    系血親尊親屬罪之犯罪嫌疑重大，其所犯為最輕本刑為五年
    以上有期徒刑之罪，且據被告所述本案發生之當初第一時間
    的證人王00、謝00、江00之筆錄（真實姓名年籍詳卷內資料
    ）自相矛盾，當天三人也不符合他們日常的作息及行為之事
    實，足認有湮滅證據或勾串證人之虞，且有扣案空氣清淨機
    等在卷可佐，是本件非予羈押顯難進行審判，並有羈押及禁
    止接見、通信、授受物件之必要，依刑事訴訟法第101條第1
    項第2、3款之規定，自110年9月7日准予羈押並禁止接見通
    信、受授物件在案迄今，合先敘明。
二、按羈押被告，審判中不得逾3月，但有繼續羈押之必要者，
    得於期間未滿前，經法院依刑事訴訟法第101條或第101條之
    1之規定訊問被告後，以裁定延長之；延長羈押期間，審判
    中每次不得逾2月，刑事訴訟法第108條第1項、第5項分別定
    有明文。次按被告經法官訊問後，認為犯罪嫌疑重大，而有
    左列情形之一，非予羈押，顯難進行追訴、審判或執行者，
    得羈押之︰①逃亡或有事實足認為有逃亡之虞者。②有事實足
    認為有湮滅、偽造、變造證據或勾串共犯或證人之虞者。③
    所犯為死刑、無期徒刑或最輕本刑為5年以上有期徒刑之罪
    ，有相當理由認為有逃亡、湮滅、偽造、變造證據或勾串共
    犯或證人之虞者，刑事訴訟法第101條第1項定有明文。關於
    羈押與否之審查，其目的僅在判斷有無實施羈押強制處分之
    必要，並非認定被告有無犯罪之實體審判程序，故關於羈押
    之要件，無須經嚴格證明，以自由證明為已足；至於被告是
    否成立犯罪，乃本案實體上應予判斷之問題。所謂羈押必要
    性，除有刑事訴訟法第114條各款所列情形之一不得駁回者
    外，係由法院就具體個案，在不違背通常生活經驗之定則或
    論理法則之情形下，依職權審酌認定。是羈押之必要與否，
    應按訴訟進行程度，及其他一切情事，由法院斟酌認定，亦
    即依訴訟進行程度、犯罪性質、犯罪實際情狀及其他一切情
    事，審慎斟酌有無上開保全或預防目的，依職權妥適裁量，
    俾能兼顧國家刑事追訴、刑罰權之順暢執行及人權保障。如
    就客觀情事觀察，法院羈押或延長羈押之裁定在目的與手段
    間之衡量，並無明顯違反比例原則情形，即無違法或不當可
    言。
三、查，被告王冠中羈押期間即將屆滿，復經本院於110年11月2
    6日審判時訊問被告、證人後，依被告供述內容及卷內相關
    證據資料，認被告就檢察官起訴所指涉犯刑法第272條第1項
    之殺害直系血親尊親屬罪、第173條第3項、第1項之放火燒
    燬現供人使用之住宅未遂罪，犯罪嫌疑重大，且有刑事訴訟
    法第101條第1項第2、3款羈押事由，況依證人之證述內容以
    觀，被告有刪除網路留言訊息之事實，足認有湮滅證據、勾
    串證人之虞，亦有上開被告手機鑑識等在卷可佐，復衡諸告
    訴代理人亦當庭表示被告殺害母親，已造成家屬恐慌，又股
    權爭議仍然存在，是被告其他家屬之生命安全堪慮，若被告
    出監所，則被告之其他親屬、家屬之生命安全恐遭不測等語
    明確綦詳，且檢察官亦於本院110年11月26日審判時當庭表
    示原羈押事由仍存在，禁止接見通信、受授物件在案，迄今
    仍有必要性，又本件被告涉犯重罪，而其對自己傳送之訊息
    都記得，且詳加說明，對己不利部分，都說忘記了，亦徵被
    告顯有湮滅證據之虞，而有繼續延長羈押之必要性，亦建請
    延長羈押等語綦詳，復酌被告答稱：沒有意見等語明確，是
    被告無法排除其有再反覆實施同一殺人犯罪之虞，亦有事實
    足認湮滅證據之虞，且其所犯為最輕本刑為五年以上有期徒
    刑之罪，且本院審酌被告所涉上揭罪嫌，其情節危害社會治
    安，經權衡國家刑事司法權之有效行使、社會秩序及公共利
    益、被告人身自由之私益及其防禦權受限制程度，暨檢察官
    、被告及辯護人就本案是否延長羈押所為之意見表示，認為
    非予繼續羈押，無法確保嗣後審判之順利進行，因而無法以
    具保、限制住居替代羈押；易言之，對被告維持羈押、禁止
    接見通訊處分尚屬適當且必要，而符合比例原則。準此，本
    案被告羈押原因及必要性依然存在，非予羈押，顯難進行審
    判或執行，仍有繼續羈押、禁止接見通訊之必要，再本件亦
    無同法第114條各款所示不得駁回具保聲請停止羈押之情形
    ，從而，被告應自110年12月7日起延長羈押2月，並禁止接
    見通訊、受授物件。
四、依刑事訴訟法第108條第1項、第5項、第220條，裁定如主文
    。
中　　華　　民　　國　　110 　年　　11　　月　　26　　日
 　　　　　　　 　刑事第三庭審判長法  官  施添寶
                                  法  官  藍君宜 
                                  法  官  顏偲凡　
以上正本證明與原本無異。　                             
對於本件裁定如有不服，應於收受送達後5日內，向本院提出抗
告書狀，敘述抗告之理由，抗告於臺灣高等法院。
中　　華　　民　　國　　110 　年　　11　　月　　26　　日
                                  書記官  陳怡文